【裁判字號】    97,軍上,16
【裁判日期】    970407
【裁判案由】    違反職役職責
【裁判全文】
臺灣高等法院刑事判決                  97年度軍上字第16號
上  訴  人
即  被  告  甲○○
上列被告因違反職役職責案件，不服國防部高等軍事法院97年度
上訴字第003號，中華民國97年2月14日第二審判決（起訴案號：
國防部北部地方軍事法院檢察署96年偵字第260號），提起上訴
，本院判決如下：
    主  文
上訴駁回。
    理  由
一、按被告不服高等軍事法院宣告有期徒刑之上訴判決者，得以
    判決違背法令為理由，向高等法院提起上訴，為軍事審判法
    第一百八十一條第五項所明定，又依同法第二百零六條第一
    項但書規定：「上訴最高法院或高等法院之案件，準用刑事
    訴訟法關於上訴第三審之規定」，亦即法院受理軍事法院移
    送審判之上訴案件為法律審，應依刑事訴訟法關於上訴第三
    審之規定辦理。如果上訴理由狀並未依據卷內訴訟資料，具
    體指摘原判決不適用何種法則或如何適用不當，或所指摘原
    判決違法情事，顯與法律規定得為第三審上訴理由之違法情
    形不相適合時，均應認其上訴為違背法律上之程式，予以駁
    回。
二、上訴意旨略以：上訴人即被告甲○○對原審判決犯罪事實之
    認定並無疑論。惟科刑部分，原審以「事實審之軍事法院就
    量刑之輕重，於審判上本有自由裁量之權，如未逾法律規定
    之範圍，即非當事人所能強求」云云，維持第一審對被告處
    十月有期徒刑之科刑認定。上開論述與最高法院七十五年台
    上字第七○三三號判例「關於刑之量定及緩刑之宣告，係實
    體法上賦予法院得為自由裁量之事項，倘其未有逾越法律所
    規定之範圍，或濫用其權限，即不得任意指摘為違法」意旨
    尚非有間，固有所本。惟按量刑之輕重，固屬事實審法院得
    依職權自由裁量之事項，惟仍應受比例原則及公平原則之限
    制，否則其判決即非適法。刑事審判旨在實現刑罰權分配的
    正義，故法院對有罪被告之科刑，應符合罪刑相當之原則，
    使輕重得宜，罰當其罪，以契合社會之法律感情，此所以刑
    法第五十七條明定科刑時應審酌一切情狀，尤應注意該條各
    款所列事項以為科刑輕重之標準（最高法院九十三年度台上
    字第五○七三號、九十三年度台上字第二六六四號判決意旨
    參照）。
三、經查：
  (一)本件原判決維持第一審論處被告陸海空軍刑法第四十條第一
    項「無故離去職役逾六日」之二罪刑之判決，駁回其在第二
    審之上訴。已詳敘認定犯罪事實之依據及憑以認定之理由，
    從形式上觀察，原判決並無任何違背法令之處。
  (二)上訴意旨雖指摘原審量刑過重云云。然刑罰之量定，為法律
    所賦予法院得為自由裁量之事項，若未逾越法定刑度，或濫
    用權限之情形，即不得任意指為違法，以為第三審上訴之理
    由（最高法院八十四年台上字第五六二號判決參照），而原
    判決業已詳細記載被告所犯無故離去職役逾六日之二罪各量
    處有期徒刑八月之具體理由，且敘明第一次離去職役犯罪時
    間在九十六年四月二十四日前，符合中華民國九十六年罪犯
    減刑條例之減刑條件，依該條例減其宣告刑二分之一（有期
    徒刑四月）後，並與不得減刑之第二次離去職役罪所宣告之
    刑，合併定其應執行為有期徒刑十月，核其於上揭罪名法定
    刑三年以下有期徒刑之科刑範圍內，各酌處有期徒刑八月，
    尚未達於中度之刑，並依法為上述之減刑及定應執行之刑，
    難謂有濫用裁量權，而量刑過重之情形。被告上訴意旨，徒
    憑己見，指摘原判決所為量刑，有違反比例原則及平等原則
    情事，既未具體指摘原判決量刑有何違背法定刑，或濫用權
    限之違背法令，僅就量刑過重為爭執，自非適法之第三審上
    訴理由。是以，被告提起本件上訴，顯不合法律上之程式，
    應予駁回。
四、據上論斷，應依軍事審判法第二百零六條第一項，刑事訴訟
    法第三百九十五條前段，判決如主文。
中    華    民    國    97    年    4     月    7     日
            刑事第十八庭  審判長法  官  吳鴻章
                                法  官  周政達
                                法  官  段景榕
以上正本證明與原本無異。
不得上訴。
                                書記官  陳靜姿
中    華    民    國    97    年    4     月    8     日


司法院資訊處製作；財團法人民間司法改革基金會備份。
